臺灣板橋地方法院刑事判決　　　　　　 96年度交易字第115號
公　訴　人　臺灣板橋地方法院檢察署檢察官
被　　　告　甲○○
上列被告因過失致死案件，經檢察官提起公訴（九十六年度偵字
第二五六一號），被告就被訴事實為有罪之陳述，本院改行簡式
審判程序審理，判決如下：
    主  文
甲○○因過失致人於死，處有期徒刑拾月，減為有期徒刑伍月，
如易科罰金，以新臺幣壹仟元折算壹日，緩刑貳年。
    事  實
一、甲○○於民國九十六年一月十二日下午二時五分許，駕駛民
    達樂器行所有車號二M －二四一三號自用小貨車，沿臺北縣
    三重市○○街一三五巷往永安北路方向行駛，行至臺北縣永
    福街一一一巷口時，應注意車前狀況，並隨時採取必要之安
    全措施，而依當時天候晴、日間自然光線、路面乾燥無缺陷
    、視距良好，並無不能注意之情形，竟跨越分向限制線行駛
    ，又因與右座乘客陳文河聊天致疏未注意，貿然行駛，適有
    林政翰未戴安全帽騎乘車號WTS －八六○號輕型機車，沿臺
    北縣三重市○○街一一一巷往永福街一一七巷行駛，林政翰
    應注意車前狀況，並隨時採取必要之安全措施，且行駛於支
    線道，應讓幹道車輛先行，亦疏未注意，貿然行駛，上開自
    小貨車車頭左側撞擊機車右側，林政翰彈起後撞擊自小貨車
    前擋風玻璃墜地後，復遭該自小貨車左前輪及左後輪碾壓，
    經送醫急救，到院前因顱底骨折致神經性休克，已於九十六
    年一月十二日下午三時十分許死亡。甲○○於肇事後，在有
    偵查犯罪職權之公務員查知其為犯人前，在場主動向接獲報
    案前來處理之臺北縣警察局三重分局永福派出所警員自承肇
    事並接受裁判。
二、案經林政翰之配偶乙○○訴由臺北縣政府警察局三重分局移
    送臺灣板橋地方法院檢察署檢察官相驗後偵查起訴，本院改
    行簡式審判程序審理。
    理  由
一、訊據被告甲○○對於上揭過失致人於死犯行均坦承不諱，核
    與證人陳文河於偵查中之證詞相符合，並有臺北縣政府警察
    局三重分局三重交通分隊道路交通事故現場圖、道路交通事
    故調查報告表、道路交通事故調查報告表（一）、（二）、
    臺北縣警察局舉發違反道路交通管理事件通知單、臺北縣政
    府警察局三重分局道路交通事故肇事人自首情形紀錄表及臺
    北縣政府警察局三重分局現場照片共二十四幀附卷足證，復
    有路口監視錄影帶翻拍照片十幀，臺灣板橋地方法院檢察署
    檢察官九十五年二月十六日路口監視器錄影帶光碟現場驗筆
    錄可按。而被害人林政翰因本件交通事故受有頭部外傷併兩
    耳溢血、四肢多處挫傷、左結膜水腫、腫脹等傷害，經送醫
    急救，仍因顱底骨折致神經性休克不治死亡，業經臺灣板橋
    地方法院檢察署檢察官督同法醫師相驗屬實，有相驗屍體證
    明書、驗斷書及勘驗筆錄、相驗照片二十四幀、相驗報告書
    在卷足稽。被告上揭不利於己之自白，堪認與事實相符。按
    汽車在未劃設慢車道之雙向二車道行駛時，應依下列規定：
    一、均應在遵行車道內行駛。二、在劃有分向限制線之路段
    ，不得駛入來車之車道內；汽車行駛時，駕駛人應注意車前
    狀況及兩車併行之間隔，並隨時採取必要之安全措施，道路
    交通安全規則第九十七條第一項第一款、第二款、第九十四
    條第三項分別定有明文。被告駕駛上開自用小貨車自應注意
    上述道路交通安全規則之規定，又依附卷之交通事故調查報
    告表（一）、（二）所載，本件事故發生時當時天候晴、日
    間自然光線、路面乾燥無缺陷、視距良好，並無不能注意之
    情形，被告竟疏未注意車前狀況，跨越分向限制線行駛，致
    所駕自用小貨車左前方撞擊由林政翰騎乘車號WT S－八六○
    號輕型機車右側車身，被告對本件交通事故具有過失，此與
    臺灣省臺北縣區車輛行車事故鑑定委員會鑑定意見相同，有
    該委員會九十六年六月二十二日北縣鑑字第○九六五一八○
    五二三號函所附鑑定意見書可查，足堪認定。又被害人雖未
    遵守交通規則，惟因刑法無過失相抵之適用，故仍無解於被
    告過失之責。被害人林政翰確因本件車禍致死，則被告之過
    失行為與被害人死亡間，自有相當因果關係。綜上所述，本
    案事證明確，被告犯行洵堪認定，應依法論科。
二、按刑法上所謂業務，係指個人基於其社會地位繼續反覆所執
    行之事務，包括主要業務及其附隨之準備工作與輔助事務在
    內。此項附隨之事務，並非漫無限制，必須與其主要業務有
    直接、密切之關係者，始可包含在業務概念中，而認其屬業
    務之範圍，此有最高法院八十九年台上字第八○七五號判例
    足供參照。本件被告雖駕駛之車輛為民達樂器行所有供被告
    使用者，惟被告係民達樂器行之經理，係以在市場擺設攤位
    ，展售樂器為業，為被告所是認，並有證人即民達樂器行負
    責人丙○○於偵查中之證詞可按，是被告僅因欲往來市場、
    樂器行間，單純以小貨車做為其來往之交通工具，自不能謂
    駕駛小貨車係被告之附隨事務，核先敘明。被告因過失致被
    害人死亡，核其所為係犯刑法第二百七十六條第一項之過失
    致死罪。被告於肇事後，在有偵查犯罪職權之公務員查知其
    為犯人前，在場主動向接獲報案前來處理之臺北縣警察局三
    重分局永福派出所警員陳述犯罪而承認為肇事人，此有臺北
    縣政府警察局三重分局道路交通事故肇事人自首情形紀錄表
    一件在卷足憑，被告符合刑法上自首之要件，爰依刑法第六
    十二條前段規定減輕其刑。被告本案犯罪之時間在九十六年
    四月二十四日以前，所犯刑法第二百七十六條第一項之罪名
    ，合於中華民國九十六年罪犯減刑條例第二條第一項第三款
    之減刑條件，應減其宣告刑二分之一，並遞減輕其刑。爰審
    酌被告前無犯罪科刑紀錄，有臺灣高等法院被告前案紀錄表
    可憑，及被告過失致人於死亡、其過失程度，肇事後已坦承
    犯行、且與告訴人達成和解，有本院審理筆錄在卷可稽等一
    切情狀，量處如主文所示之刑，以示懲儆，並依中華民國九
    十六年罪犯減刑條例之規定減輕其刑，並諭知易科罰金折算
    標準。末查被告前未曾因故意犯罪而受有期徒刑以上刑之宣
    告，有臺灣高等法院被告前案紀錄表一份在卷足憑，本院審
    酌被告因一時疏失觸法，又有悔悟之意，且已經與告訴人達
    成和解賠償部分損害，因認暫無施以刑罰之必要，爰併宣告
    緩刑二年，用啟自新。
據上論斷，應依刑事訴訟法第二百七十三條之一第一項、第二百
九十九條第一項前段，刑法第二百七十六條第一項、第六十二條
前段、第四十一條第一項前段、第七十四條第一項第一款，刑法
施行法第一條之一，中華民國九十六年罪犯減刑條例第二條第一
項第三款、第七條、第九條，判決如主文。
本案經檢察官朱立豪到庭執行職務。
中　　華　　民　　國　　96　　年　　8 　　月　　10　　日
                  臺灣板橋地方法院交通法庭
                          法  官  王綽光
以上正本證明與原本無異
如不服本判決應於送達後10日內敘述具體理由向本院提出上訴狀
，其未敘述上訴理由者，應於上訴期間屆滿後二十日內向本院補
提理由書
                          書記官  許清秋
中　　華　　民　　國　　96　　年　　8 　　月　　13　　日
附錄本案論罪科刑法條全文：
中華民國刑法第276條
（過失致死罪）
因過失致人於死者，處2 年以下有期徒刑、拘役或2 千元以下罰
金。從事業務之人，因業務上之過失犯前項之罪者，處5 年以下
有期徒刑或拘役，得併科3 千元以下罰金。
